臺灣高雄地方法院刑事判決　　　　　　　96年度易字第2155號
公　訴　人　臺灣高雄地方法院檢察署檢察官
被　　　告　乙○○
　　　　　　丙○○
上列被告因竊盜案件，經檢察官提起公訴（96年度偵字第4989號）
，被告於本院準備程序為有罪之陳述，經告知簡式審判程序之旨
，並聽取檢察官及被告之意見後，裁定改依簡式審判程序審理，
並判決如下：
    主  文
乙○○共同犯竊盜罪，累犯，處有期徒刑捌月，減為有期徒刑肆
月，如易科罰金，以新台幣壹仟元折算壹日。
丙○○共同犯竊盜罪，處有期徒刑柒月，減為有期徒刑參月又拾
伍日，如易科罰金，以新台幣壹仟元折算壹日。
    事  實
一、乙○○前於民國92年間因竊盜案件，經本院以92年度簡字第
    3578號判決判處有期徒刑4 月確定，甫於93年4 月2 日縮短
    刑期執行完畢出監。詎乙○○不知悔改，竟與丙○○共同基
    於意圖為自己不法所有之竊盜犯意聯絡，於96年2 月6 日12
    時5 分許，由丙○○騎乘車牌號碼H78-969 號之重型機車，
    搭載乙○○至高雄縣彌陀鄉○○○路48號前，見丁○○將其
    所有之皮包（內有如附表編號2 至編號6 所示之物品）置放
    在飯桌上無人看管，認有機可趁，即共謀由乙○○下車徒手
    竊取上開皮包，丙○○則騎乘機車在附近準備接應，以此分
    工方式竊得上開皮包得手，俟乙○○竊取得手後，丙○○再
    騎乘上揭機車搭載乙○○攜同上開竊得之皮包逃逸。嗣因丁○○發現後隨即報警處理，並於同日13時許，由員警在高雄
    縣彌陀鄉○○○路東一巷10號內查獲，並扣得如附表所示之
    物品。
二、案經丁○○訴由高雄縣政府警察局岡山分局報告臺灣高雄地
    方法院檢察署檢察官偵查起訴
    理  由
一、按本案被告乙○○、丙○○所犯均係死刑、無期徒刑、最輕
    本刑為3 年以上有期徒刑以外之罪，其於準備程序就前揭被
    訴事實為有罪之陳述，經告知簡式審判程序之旨，並聽取其
    等與公訴人之意見後，本院認無不得或不宜改依簡式審判程
    序進行之情形，爰依刑事訴訟法第273 條之1 第1 項規定，
    裁定進行簡式審判程序，附此敘明。
二、上揭事實，業據被告乙○○、丙○○於本院審理中均供承不
    諱，核與證人廖明眼、被害人丁○○於警詢及偵查中證述情
    節大致相符，並有扣押物品目錄表、贓物認領保管單、被告
    2 人所共乘之上開機車及所竊財物照片共8 張在卷可稽，足
    認被告2 人之自白均與事實相符，堪予採為本案論罪科刑之
    依據。本件事證明確，被告乙○○、丙○○共同竊盜之犯行
    ，洵堪認定，應依法論科。
三、核被告乙○○、丙○○所為，均係犯刑法第320 條第1 項之
    普通竊盜既遂罪。又被告2人就上開犯行，有犯意聯絡及行
    為分擔，均應論以共同正犯。又被告乙○○前於92年間因竊
    盜案件，經本院以92年度簡字第3578號判決判處有期徒刑4
    月確定，並於93年4 月2 日縮短刑期執行完畢出監，有臺灣
    高等法院被告前案紀錄表及臺灣高雄地方法院檢察署刑案資
    料查註紀錄表各1 份附卷可考，被告乙○○於有期徒刑執行
    完畢後，5 年內故意再犯本件有期徒刑以上之罪，為累犯，
    應依刑法第47條第1 項規定加重其刑；至被告丙○○雖於93
    年間因施用毒品案件，經本院以93年度訴字第1749號判決判
    處有期徒刑6 月，經提起上訴，由臺灣高等法院高雄分院以
    94年度上訴字第154 號判決撤銷原判決，改判處有期徒刑8
    月確定；又於94年間亦因施用毒品案件，經本院以94年度訴
    字第2913號判決各判處有期徒刑9 月、4 月，應執行有期徒
    刑11月確定，並與上開罪刑接續執行後，於95年11月14日縮
    短刑期假釋出監，所餘刑期並付保護管束，惟其假釋嗣經撤
    銷，並於96年4 月14日入監執行殘刑2 月14日，故被告丙○○於本件行為時尚無構成累犯之前科，檢察官認被告丙○○
    本件犯行亦有累犯之適用，而請依刑法第47條規定加重其刑
    部分，容有誤會，併此敘明。爰審酌被告乙○○、丙○○均
    不思循正當工作以獲致財物維生，竟為圖私利，侵害他人之
    財產安全，惡性非輕，惟念及被告乙○○犯後始終坦承全部
    犯行，被告丙○○則至本院審理中始坦承全部犯行，且其等
    竊盜之手段尚屬平和，所竊財物價值非鉅，且均已返還被害
    人丁○○，及被告乙○○有施用毒品及多項竊盜前科；被告
    丙○○有施用毒品前科，有卷附臺灣高雄地方法院檢察署刑
    案資料查註紀錄表及臺灣高等法院被告前案紀錄表各2 份可
    考，素行不佳等一切情狀，各量處如主文所示之刑，以資懲
    儆。又本件被告乙○○、丙○○行為時係在96年4 月24日以
    前，均合於中華民國96年罪犯減刑條例第3 條第1 項第15款
    規定，是本院上開宣告刑各應減為二分之一即4 月、3 月15
    日，此外，並依同條例第9 條規定，考量本件犯罪情節之輕
    重，及被告乙○○係國中畢業，從事油漆工，經濟狀況勉持
    ；被告丙○○係國中畢業，從事水泥工，經濟狀況勉持等情
    （院卷第46、47頁），諭知如主文所示之易科罰金折算標準
    ，以資懲儆。
據上論斷，應依刑事訴訟法第273 條之1 第1 項、第284 條之1
、第299 條第1 項前段，刑法第28條、第320 條第1 項、第47條
第1 項、第41條第1 項前段，刑法施行法第1 條之1 ，中華民國
96 年 罪犯減刑條例第2 條第1 項第3 款、第7 條第2 項、第9
條，判決如主文。
本案經檢察官甲○○到庭執行職務。
中　　華　　民　　國　　96　　年　　7 　　月　　31　　日
                  刑事第十六庭  法　官  蔣志宗
以上正本證明與原本無異。
如不服本判決，應於判決送達後10日內，向本院提出上訴狀。
中　　華　　民　　國　　96　　年　　7 　　月　　31　　日
                                書記官  洪育祺
┌─────────────────────────────────┐
│附表                                                              │
├──┬────┬─────┬───┬────────┬──────┤
│編號│物品名稱│數量      │所有人│被告2 人是否承認│ 備      註 │
│    │        │          │      │竊取            │            │
├──┼────┼─────┼───┼────────┼──────┤
│ 1  │手提皮包│1只       │丁○○│     是         │被害人已領回│
├──┼────┼─────┼───┼────────┼──────┤
│ 2  │新台幣  │1萬2356元 │同上  │     是         │同上        │
├──┼────┼─────┼───┼────────┼──────┤
│ 3  │身份證  │1張       │同上  │     是         │同上        │
├──┼────┼─────┼───┼────────┼──────┤
│ 4  │健保卡  │1張       │同上  │     是         │同上        │
├──┼────┼─────┼───┼────────┼──────┤
│ 5  │汽車駕照│1張       │同上  │     是         │同上        │
├──┼────┼─────┼───┼────────┼──────┤
│ 6  │白鑽表  │1只       │同上  │     是         │同上        │
└──┴────┴─────┴───┴────────┴──────┘
附錄本件論罪科刑之法條：
中華民國刑法第320條
意圖為自己或第三人不法之所有，而竊取他人之動產者，為竊盜
罪，處 5 年以下有期徒刑、拘役或 5 百元以下罰金。
意圖為自己或第三人不法之利益，而竊佔他人之不動產者，依前
項之規定處斷。
前2項之未遂犯罰之。
